# 关于现金流性质的特殊确认！

提问人：茶前饭后 时间：2018-04-24 12:20:41
请教陈版，某企业经常向集团借钱作为营运资金，但每年借借还还发生比较频繁，差不多有几十次，利息结算就按照同期银行贷款利率，请问这样的资金往来属于筹资活动还是经营活动？

回答人：chenyiwei
因为其目的是筹集本企业的营运资金，且按同期贷款利率支付利息，故建议作为筹资活动现金流量处理。